【裁判字號】    95,訴,512
【裁判日期】    951124
【裁判案由】    身心障礙者保護法
【裁判全文】
臺中高等行政法院裁定
                                     95年度訴字第00512號
原      告  財團法人苗栗縣私立親民啟能教養院
代  表  人  甲○○
被      告  苗栗縣政府
代  表  人  乙○○
上列當事人間因身心障礙者保護法事件，原告不服內政部中華民
國95年7月11日台內訴字第0950094260號訴願決定，提起行政訴
訟，本院裁定如下：
    主  文
原告之訴駁回。
訴訟費用由原告負擔。
    理  由
一、按行政訴訟法第4條第1項規定：人民因中央或地方機關之違
    法行政處分，認為損害其權利或法律上之利益，經依訴願法
    提起訴願而不服其決定者，得向高等行政法院提起撤銷訴訟
    。而此所謂行政處分，依訴願法第3條第1項規定係指中央或
    地方機關就公法上具體事件所為之決定或其他公權力措施而
    對外直接發生法律效果之單方行政行為而言。
二、緣原告與被告訂有「苗栗縣政府轉介安置身心障礙者托育養
    護契約書」，由原告負責托育養護照顧身心障礙者，而被告
    則依身心障礙者生活托育養護補助辦法給付原告托育養護補
    助費（見訴願卷第13至15頁，上開契約書第3條），其期間
    自95年1月1日起至95年4月30日止（同上契約書第18條）。
    嗣被告就其與原告間上開轉介合作事宜以95年3月27日府社
    福字第0950037637號函通知原告略謂：「．．．說明：一、
    貴管因內政部台閩地區第6次評鑑成績不甚理想，依本府與
    貴管身障者托育養護轉介安置簽訂合作契約僅至95年4月止
    ，先予敘明。二、為利個案後續安置照護，請貴管於4月30
    日前將個案悉數責由家屬帶回或協助轉介適當之社會福利機
    構安置；逾期未辦理，本府自本（95）年5月起不再撥付托
    育養護補助費用。」等語。原告主張該函文為違法之行政處
    分，提起訴願，遭不受理之決定，乃訴請撤銷訴願決定及原
    處分。
三、經查，兩造間所訂立之上開契約性質上為行政契約，原告與
    被告之權利義務均應依契約之約定，上開契約定有期限已如
    前述，被告並無續約之義務。上開函文說明第一點，係被告
    表明原告因評鑑成績不理想，雙方合作契約依約至95年4月
    原訂期滿日期為止；而其第二點則係敘明兩造間上開合作契
    約期間屆滿後，原告對於所托育養護之身心障礙者應為之處
    理安置方式，並表明不再撥付托育養護補助費用之法律效果
    。查上開處理安置方式及法律效果，核係契約屆滿之當然結
    果，與前揭說明一所述之事項，其性質均為觀念通知，並非
    原告居於高權之地位，就公法上具體事件所為之決定或其他
    公權力措施，而對外直接發生法律效果之單方行政行為，自
    非行政處分。原告認係行政處分，核屬誤解，其提起本件行
    政訴訟，顯非合法，應予駁回。另原告之訴願書誤載訴願人
    為「甲○○」，惟敘明渠為原告之負責人，上開誤載係得補
    正事項，訴願機關未通知補正，且訴願決定書亦誤載訴願人
    為「甲○○」，尚有未合，惟本件既非行政處分，訴願機關
    為不受理之決定結果尚無不合，爰併此指明。
四、依行政訴訟法第107條第1項第10款、第104條、民事訴訟法
    第95條、第78條，裁定如主文。
中    華    民    國    95    年    11    月    24    日
                  第四庭 審判長 法  官  沈應南
                                法  官  許武峰
                                法  官  許金釵
以上正本證明與原本無異。
如不服本裁定，應於裁定送達後10日內以書狀敘明理由，經本院
向最高行政法院提起抗告（須依對造人數附具繕本）；並應預繳
送達用雙掛號郵票390元（34元及5元郵票各10份)。
中    華    民    國    95    年    11    月    24    日
                                書記官  許騰云


司法院資訊處製作；財團法人民間司法改革基金會備份。
